臺灣臺北地方法院刑事判決
111年度審簡字第1338號
公  訴  人  臺灣臺北地方檢察署檢察官
被      告  柯秉毅



選任辯護人  李岳洋律師
            陳靖琳律師
上列被告因賭博案件，經檢察官提起公訴（111年度偵字第5865
號），因被告於本院準備程序時自白犯罪，本院認為宜以簡易判
決處刑，爰不經通常程序（111年度審易字第605號），逕以簡易
判決處刑如下：
    主      文
柯秉毅共同犯圖利聚眾賭博罪，處有期徒刑參月，如易科罰金，
以新臺幣壹仟元折算壹日。緩刑貳年，緩刑期間付保護管束，並
應於本判決確定之翌日起壹年內，向指定之政府機關、政府機構
、行政法人、社區或其他符合公益目的之機構或團體，提供伍拾
小時之義務勞務。
扣案電腦主機壹臺（含鍵盤、滑鼠）及電腦螢幕壹臺均沒收；未
扣案之犯罪所得新臺幣拾萬元沒收，於全部或一部不能沒收或不
宜執行沒收時，追徵其價額。
    事實及理由
一、本件犯罪事實及證據，除犯罪事實欄一第14行「帳冊1本」
    更正為「帳冊3本」、第10至11行「柯秉毅並可每月自『豹哥
    』處受領新臺幣（下同）2、3萬元之報酬」更正為「柯秉毅
    因而自『豹哥』處獲得共10萬元之報酬」、第14至15行「SAMS
    UNG S10行動電話1支（含0000000000之門號SIM卡）」更正
    為「SAMSUNG S10行動電話1支（含0000000000之門號SIM卡
    ）及無SIM卡之SAMSUNG動電話1支」；證據部分補充「搜索
    扣押筆錄、扣押物品照片（見偵查卷第21至24頁、第89頁）
    」及被告柯秉毅於本院準備程序時之自白外，均引用如附件
    檢察官起訴書之記載。
二、核被告所為，係犯刑法第268條前段之圖利供給賭博場所罪
    及同條後段之圖利聚眾賭博罪。被告與「豹哥」間，就上開
    犯行，有犯意聯絡及行為分擔，為共同正犯。按刑事法若干
    犯罪行為態樣，本質上原具有反覆、延續實行之特徵，立法
    時既予特別歸類，定為犯罪構成要件之行為要素，則行為人
    基於概括之犯意，在密切接近之一定時地持續實行之複次行
    為，倘依社會通念，於客觀上認為符合一個反覆、延續性之
    行為觀念者，於刑法評價上，即應僅成立一罪。學理上所稱
    「集合犯」職業性、營業性或收集性等具有重複特質之犯罪
    均屬之，例如經營、從事業務、收集、販賣、製造、散布等
    行為概念者皆是（最高法院95年度台上字第1079號判決要旨
    參照）。查本件被告經營簽賭網站至為警查獲為止，自始即
    基於反覆實施供給賭博場所及聚眾賭博之單一決意，在緊密
    之時間及空間內反覆、持續從事同一犯罪行為，依社會通念
    ，應僅成立實質上一罪。再本案被告係以單一犯意決定所達
    成同一犯罪行為，而同時觸犯上開罪名，為想像競合犯，應
    從一重論以罪質較重之圖利聚眾賭博罪。
三、爰以行為人之責任為基礎，審酌被告本案受指示管理簽賭網
    站而共同提供聚眾賭博場所，該網站經營期間約1年多及其
    規模之行為情節，及所造成社會善良風俗危害之程度等情，
    兼衡其於本院準備程序中坦承犯行之犯後態度，暨其專科畢
    業之智識程度，自述目前從事水電工作，月收入新臺幣（下
    同）3萬元，需扶養配偶及一名子女之生活狀況等一切情狀
    ，量處如主文所示之刑，並諭知易科罰金之折算標準，以示
    懲儆。
四、被告前未曾因故意犯罪受有期徒刑以上刑之宣告，有臺灣高
    等法院被告前案紀錄表附卷為憑，犯後業於本院準備程序中
    坦承犯行以面對刑責，足見其本案犯後已有悔悟，堪認其雖
    因一時失慮致罹刑典，然經此偵審程序及罪刑之宣告後，已
    知所警惕，信無再犯之虞，認本案以暫不執行為適當，爰依
    刑法第74條第1項第1款規定予以宣告緩刑2年，以啟自新。
    另為使其能謹記本次教訓且填補其行為對社會秩序造成之危
    害，以發揮緩刑制度之立意，爰併依同法第74條第2項第5款
    規定，宣告如主文所示之緩刑條件，以勵自新。另併依同法
    第93條第1項第2款之規定，宣告於緩刑期間付保護管束。倘
    有違反前開緩刑條件之情形而情節重大者，得依同法第75條
    之1規定撤銷緩刑宣告，附此敘明。
五、沒收部分
㈠、按供犯罪所用、犯罪預備之物或犯罪所生之物，屬於犯罪行
    為人者，得沒收之，刑法第38條第2項前段定有明文。扣案
    電腦主機1臺（含鍵盤、滑鼠）及電腦螢幕1臺等物，均為被
    告所有且係供本案犯行所用，業據被告供承在卷（見本院11
    1年度審易字第605號卷第80頁），爰均依法為沒收之諭知。
    至扣案之帳冊3本、帳單2紙、行動電話2支，無證據證明為
    供犯罪所用之物，自無從諭知沒收。
㈡、按犯罪所得，屬於犯罪行為人者，沒收之，於全部或一部不
    能沒收或不宜執行沒收時，追徵其價額，刑法第38條之1第1
    項前段及第3項定有明文。經查，被告本案犯罪所得10萬元
    ，業據其供承在卷（見本院111年度審易字第605號卷第79頁
    ），雖未扣案，仍應依前揭規定諭知沒收，並於全部或一部
    不能沒收或不宜執行沒收時，追徵其價額。起訴意旨雖認其
    犯罪所得應為4、50萬元，然被告供稱該金額係因與「豹哥
    」間尚有其他金錢往來，而非均為本案犯罪所得等語，卷內
    復無其他證據得以佐證起訴意旨所指，爰予更正。
六、依刑事訴訟法第449條第2項、第3項、第450條第1項、第454
    條第2項，刑法第268條、第28條、第55條、第41條第1項前
    段、第74條第1項第1款、第2項第5款、第93條第1項第2款、
    第38條第2項前段、第38條之1第1項前段、第3項，刑法施行
    法第1條之1第1項，判決如主文。　　　　　　　　
七、如不服本件判決，得自收受送達之日起20日內向本院提出上
    訴狀（須附繕本）。
本案經檢察官蕭永昌提起公訴，檢察官蔡名堯到庭執行職務。
中　　華　　民　　國　　111 　年　　7 　　月　　22　　日
                    刑事第二十庭法  官    謝欣宓
上正本證明與原本無異。 
如不服本判決應於收受送達後20日內向本院提出上訴書狀，並應
敘述具體理由；其未敘述上訴理由者，應於上訴期間屆滿後20日
內向本院補提理由書（均須按他造當事人之人數附繕本）「切勿
逕送上級法院」。
                                書記官    朱俶伶　
中　　華　　民　　國　　111 　年　　7 　　月　　22　　日
附錄本案論罪科刑法條
中華民國刑法第268條
意圖營利，供給賭博場所或聚眾賭博者，處3年以下有期徒刑，
得併科9萬元以下罰金。
附件：
臺灣臺北地方檢察署檢察官起訴書
                                     111年度偵字第5865號
　　被　　　告　柯秉毅　男　45歲（民國00年0月00日生）
　　　　　　　　　　　　住○○市○○區○○里○○街00號
　　　　　　　　　　　　居臺北市○○區○○街000號3樓
　　　　　　　　　　　　國民身分證統一編號：Z000000000號
    選任辯護人  李岳洋律師
                陳靖琳律師
上列被告因賭博案件，業經偵查終結，認應提起公訴，茲將犯罪
事實及證據並所犯法條分敘如下：　　　　　
　　　　犯罪事實
一、柯秉毅與真實姓名不詳、綽號「豹哥」之人，共同意圖營利
    ，基於供給賭博場所聚眾賭博之犯意聯絡，由「豹哥」架設
    、經營「贏玖九」簽賭網站（網址詳卷），利用網際網路與
    不特定之人在網路上針對國內外體育賽事、電競賽事之勝負
    與分差賭博財物，柯秉毅則受「豹哥」之委託，自民國110
    年1月1日至111年1月25日，在其位於臺北市○○區○○街000號3
    樓之居所內，以自己之電腦設備使用「豹哥」所提供、具有
    前揭簽賭網站管理權限之帳號密碼（均詳卷），定期登入該
    簽賭網站紀錄賭客之輸贏金額等資訊後，彙整提供予「豹哥
    」作為經營該簽賭網站之用，柯秉毅並可每月自「豹哥」處
    受領新臺幣（下同）2、3萬元之報酬。嗣警方持臺灣臺北地
    方法院簽發之搜索票，於111年1月25日上午11時許，至柯秉
    毅前揭居所搜索，扣得電腦主機（含鍵盤、滑鼠）與電腦螢
    幕各1臺、帳冊1本、帳單2張、SAMSUNG S10行動電話1支（
    含0000000000之門號SIM卡）等物，始查知上情。
二、案經臺北市政府警察局信義分局報告偵辦。
　　　　證據並所犯法條
一、證據清單及待證事實
編號 證據名稱 待證事實 1 被告柯秉毅於警詢及偵訊之供述 被告固坦承有受「豹哥」之託，定期紀錄「贏玖九」簽賭網站之賭客輸贏資訊後回報予「豹哥」，且有自「豹哥」處受有金錢報酬等事實，惟矢口否認有何與「豹哥」提供賭博場所聚眾賭博之犯意聯絡，辯稱：伊只是製作紀錄、並未參與或聚眾賭博云云。 2 扣押物品目錄表、「贏玖九」簽賭網站畫面翻拍照片、賭客輸贏紀錄 全部犯罪事實。 
二、核被告所為，係犯刑法第268條之意圖營利提供場所聚眾賭
    博罪嫌。被告與「豹哥」就意圖營利提供場所聚眾賭博之犯
    行有犯意聯絡與行為分擔，請論以共同正犯。扣案之電腦主
    機（含鍵盤、滑鼠）與電腦螢幕各1臺、帳冊1本、帳單2張
    等物，為被告所有且供本件犯罪之用，請依法宣告沒收。至
    被告犯罪不法所得部分，被告於警詢時自承伊本身並未在該
    簽賭網站簽賭、每月有自「豹哥」處受領2、3萬元之報酬、
    迄今已領取4、50萬元之現金等語，雖於警詢時翻口改稱「
    豹哥」每月僅會給1萬元、不是每月都有、伊與「豹哥」還
    有一起做水晶生意云云，然被告未能提供伊與「豹哥」一起
    經營水晶買賣之具體事證，亦無法合理交代何以每月所分得
    之報酬數額前後存有明顯落差之正當事由，被告於偵訊時改
    口辯稱每月僅有1萬元報酬云云，要無可採，爰請沒收被告
    本件犯罪不法所得40萬元或追徵價額。
三、依刑事訴訟法第251條第1項提起公訴。
　　此　　致
臺灣臺北地方法院
中　　華　　民　　國　 111　　年　　3 　　月　　12　　日
                              檢  察  官  蕭永昌
本件正本證明與原本無異
中　　華　　民　　國　 111　　年　　3 　　月　　21　　日
　　　　　　　　　            書　記　官  楊家欣
附錄本案所犯法條全文
中華民國刑法第268條
意圖營利，供給賭博場所或聚眾賭博者，處 3 年以下有期徒刑
，得併科 9 萬元以下罰金。